【裁判字號】    99,台抗,251
【裁判日期】    990318
【裁判案由】    強盜聲請再審
【裁判全文】
最高法院刑事裁定              九十九年度台抗字第二五一號
抗  告  人  甲○○
上列抗告人因強盜案件，不服台灣高等法院台南分院中華民國九
十九年一月二十九日駁回聲請再審之裁定（九十九年度聲再字第
三號），提起抗告，本院裁定如下：
    主  文
抗告駁回。
    理  由
按有罪之判決確定後，因發見確實之新證據，足認受有罪判決之
人應受無罪、免訴、免刑或輕於原判決所認罪名之判決者，固得
依刑事訴訟法第四百二十條第一項第六款規定，為受判決人之利
益聲請再審。惟所稱「發見確實之新證據」，係指該項證據於事
實審法院判決前已經存在，為法院及當事人所不知、不及調查斟
酌，而於判決後始行發見，且就證據本身，從形式上觀察，顯然
可認為足以動搖原確定之判決，而為受判決人有利之判決者而言
。倘受判決人因對其有利之主張為原審所不採，事後提出證明以
圖證實在原審前有利之主張為真實，據以聲請再審者，該項證據
既非裁判後所發現，即難憑以為聲請再審之事由。本件抗告人甲
○○經原審法院九十八年度上訴字第二八二號判決維持第一審論
處結夥三人以上、攜帶兇器強盜罪刑，並經本院從程序上駁回其
上訴在案（九十八年度台上字第五二二一號）。抗告人謂發現新
證據，依刑事訴訟法第四百二十條第一項第六款規定，向原審聲
請再審意旨以：被害人王維音之夫郭文貴於案發當時即民國九十
五年間確有販賣安非他命，並經另案查扣安非他命，請調閱郭文
貴前科紀錄表及相關案卷即可證明，並得據以證明抗告人當時確
因與郭文貴為買賣安非他命糾紛而欲取回價金，乃向王維音拿取
財物，並無不法所有之意圖等語。惟查抗告人於原審法院審理時
，即辯稱：伊於案發當日與鄭明輝（亦經判處罪刑確定）欲向郭
文貴購買安非他命，因郭文貴突然要求抬高交易價格，伊等拒絕
交易並欲取回購買毒品款項，遭郭文貴拒絕，伊等始取走王維音
皮包，並無不法所有意圖等語。原判決業已說明：鄭明輝當日欲
進行毒品交易之對象為郭文貴，二人見面時，王維音並不在場，
業據王維音證實其當時係獨自在車上等待明確；苟抗告人等原欲
向郭文貴購買毒品，價款應當面交予郭文貴，而非王維音，是縱
郭文貴拒絕返還該價款，抗告人等要取回，亦應對郭文貴為之，
殊無對王維音下手之理，況且亦查無抗告人等向郭文貴購買毒品
之證據，是抗告人上開辯解不足採信（見原判決第十五頁(七)）。
本件抗告人顯係先前否認不法所有意圖之主張為原審所不採，再
行請求原審調閱當時之相關資料，試圖證實該主張為真實，據以
聲請再審，揆諸首揭說明，非屬「發見確實之新證據」。原裁定
因予駁回抗告人再審之聲請，經核於法並無不合。抗告意旨僅以
抗告人自我說詞，指摘原裁定不當，為無理由，應予駁回。
據上論結，應依刑事訴訟法第四百十二條，裁定如主文。
中    華    民    國  九十九  年    三    月   十八   日
                      最高法院刑事第十庭
                          審判長法官  花  滿  堂
                                法官  黃  正  興
                                法官  陳  東  誥
                                法官  林  錦  芳
                                法官  洪  昌  宏
本件正本證明與原本無異
                                      書  記  官
中    華    民    國  九十九  年    三    月  二十二  日
                                                     m

司法院資訊處製作；財團法人民間司法改革基金會備份。
